【裁判字號】    89,易,853
【裁判日期】    891123
【裁判案由】    竊盜
【裁判全文】
台灣苗栗地方法院刑事判決                          八十九年度易字第八五三號
    公  訴  人  臺灣苗栗地方法院檢察署檢察官
    被      告  甲○○
右列被告因竊盜案件，經檢察官提起公訴（八十九年度偵字第二三八三號），本院判
決如左：
    主  文
甲○○竊盜，累犯，處有期徒刑伍月。
    事  實
一、甲○○前於民國八十四年間，因妨害自由案件，為臺灣新竹地方法院判處有期徒
    刑四月，如易科罰金以三百元折算一日確定，於八十四年十二月十五日在監執行
    完畢。八十八年間，復因竊盜案件，為本院判處有期徒刑八月確定。不知警惕，
    因缺錢花用，復意圖為自己不法之所有，並基於竊盜之犯意，於八十九年三月二
    十一日下午一時許，在苗栗縣大湖鄉復興村八寮灣『來來撞球場』內，趁乙○○
    與劉順發撞球疏未注意之際，竊取乙○○所有之摩拖羅拉牌Ｖ三六八八＋中文雙
    頻行動電話一支。得手後，對不知情之友人邱華海稱：因缺錢花用欲出售該行動
    電話。同日下午二時許，甲○○在苗栗縣公館鄉○○村○○街四號，透過邱華海
    ，以新台幣（下同）八仟元之代價，將該行動電話賣給不知情之徐祥鈺。迨翌日
    下午三時五十分許，經乙○○報警始循線查獲上情，並於徐祥鈺身上扣得該行動
    電話一支（已發還）。
二、案經苗栗縣警察局大湖分局報請臺灣苗栗地方法院檢察署檢察官偵查起訴。
    理  由
一、訊據被告甲○○對右揭事實供承不諱，核與被害人乙○○及證人劉順發指（証）
    述失竊之情節相符，並有贓物認領保管單一紙附卷可稽，足證被告之上開自白確
    與事實相符。另被告在警訊時自承因欠錢花用方竊取該行動電話（見偵卷第三頁
    反面）以變賣求現，其有為自己不法所有之意圖亦堪認定。本件事證明確，被告
    犯行洵堪認定。
二、核被告竊取他人之物得手，所為係犯刑法第三百二十條第一項竊盜罪。查被告前
    於八十四年間，因妨害自由案件，為臺灣新竹地方法院判處有期徒刑四月，如易
    科罰金以三百元折算一日確定，於同年十二月十五日在監執行完畢，有臺灣高等
    法院被告全國前案紀錄表及臺灣苗栗地方法院檢察署刑案資料查註紀錄表各一份
    附卷可憑，其在有期徒刑之執行完畢後五年以內，復犯有期徒刑以上之本罪，為
    累犯，應依刑法第四十七條之規定加重其刑。爰審酌被告之上開素行、本件犯罪
    之動機、目的、手段、所生危害及犯後坦承犯行，且態度良好等一切情狀，乃從
    輕量處如主文所示之刑。
三、公訴意旨另以：被告甲○○以前開竊得之行動電話，佯稱是自己所有物，透過邱
    華海之轉介出售予徐祥鈺，使徐祥鈺陷於錯誤而為買受並交付價金於邱華海，邱
    華海再轉交被告，因認被告另涉犯刑法第三百三十九條第一項之詐欺取財罪嫌云
    云。然查，被告雖坦承有以所竊得之行動電話對邱華海表示是自己所有物，並經
    由邱華海之轉介賣與徐祥鈺，惟堅決否認有何詐欺取財之犯行，辯稱：交行動電
    話給邱華海時，沒有跟他說賣的時候要說是他的，且沒有要詐騙徐祥鈺的意思，
    只是要變賣花用等語。經查，徐祥鈺在警偵訊時已證稱：當時係邱華海向我表示
    缺錢，但其有行動電話要賣（見偵卷第七頁反面），並未對其表示該行動電話是
    被告所有（見偵卷第三十六頁反面），伊以為該行動電話是邱華海的（見偵卷第
    八頁），足見被告並未對徐祥鈺施用詐術。再者，徐祥鈺在警訊時證稱：伊不知
    該行動電話是偷來的，因伊先前即知邱華海有一支同型雙頻機要賣（見偵卷第八
    頁），所證核與邱華海證述之情節相符：在買賣當時，因我本身就有一支中文雙
    頻行動電話，徐祥鈺誤以為所買的手機是我的（見偵卷第九頁反面、第十頁）。
    可見徐祥鈺係因邱華海之行為及本身之誤認，而誤以為該行動電話係邱華海所有
    ，而為買受，故令其有陷於錯誤，亦與被告無關。被告上開所辯應堪採信。此外
    本件復查無其他積極證據，足認被告確有公訴人所之詐欺犯行，惟因公訴人認被
    告此部分行為與其前揭有罪部分，有裁判上一罪之牽連關係，故不另為無罪之諭
    知，並此敘明。
據上論斷，應依刑事訴訟法第二百九十九條第一項前段、刑法第三百二十條第一項、
第四十七條、罰金罰鍰提高標準條例第一條前段，判決如主文。
本案經檢察官黃智勇到庭執行職務
中      華      民      國      八十九      年    十一    月  二十三    日
                                      臺灣苗栗地方法院刑事庭
                                          法  官  劉  興  浪
右正本證明與原本無異。
如不服本判決，應於判決送達後十日內向本院提出上訴狀（須附繕本），上訴於臺灣
高等法院臺中分院。
                  書記官  陳  建  分
中      華      民      國      八十九      年    十一    月  二十三    日
附錄論罪科刑法條
刑法第三百二十條第一項：
意圖為自己或第三人不法之所有，而竊取他人之動產者，為竊盜罪，處五年以下有期
徒刑、拘役或五百元以下罰金。


司法院資訊處製作；財團法人民間司法改革基金會備份。
